臺灣高等法院臺中分院刑事裁定　　　　　　　　　　　九十一年度抗字第二二九號
　　抗　告　人
　　即　被　告　乙○○
　　抗　告　人
　　即 具保 人　甲○○
右抗告人因沒入保證金案件，不服臺灣台中地方法院中華民國九十一年三月一日裁定
（九十一年度聲字第七二八號，聲請案號：台灣台中地方法院檢察署九十一年度執聲
沒字第七十九號），提起抗告，本院裁定如左：
    主      文
抗告駁回。
    理      由
一、本件抗告意旨略以：抗告人即被告乙○○前於接獲臺灣臺中地方法院檢察署檢察
    官九十年執字第七九四七號槍砲彈藥刀械管制條例案件執行傳票命抗告人應於九
    十年十月三十一日上午十時前往臺中地檢署執行科報到服刑，茲因抗告人於當時
    因職業上工作之關係，遷居於臺北市○○區○○路一段三八七巷四號三樓，於接
    獲上揭執行傳票命令後，即於九十年十一月二日具刑事移轉執行狀呈報臺中地檢
    署准予移轉臺灣士林地方法院檢察署執行，嗣後因抗告人復因患有腰椎第四、第
    五節滑脫病症，曾經臺中市○○路私立中國醫藥學院附設醫院醫師診治結果，認
    需手術治療、切除椎弓、減壓、免除神經壓迫，再具刑事聲請延期執行狀（如證
    物二：刑事聲請狀與診斷證明書等影本各乙件），爾後即未再接獲臺中地檢署通
    知執行，嗣抗告人乙○○復對本案（九十年度上訴字第八七○號違反槍砲彈藥刀
    械管制條例案件），確定判決聲請再審，雖經臺中高分院以九十年度聲再字第三
    ○七號刑事裁定駁回聲請，然抗告人對該份裁定已另行具狀抗告，迄今尚未接獲
    抗告結果，抗告人乙○○現已到案正在台中監獄執行中（編號：五五九八），要
    與所謂「傳拘無著」「未到案執行」情形有別；本件依法應不得將抗告人即具保
    人繳納之保證金，三十萬元沒收。詎原審未察抗告人乙○○現已經在監執行之事
    實，遽予裁定沒入保證金，於法顯有未合，爰依法提起抗告，請撤銷原裁定云云
    。
二、按具保之被告逃匿者，應命具保人繳納指定之保證金額，並沒入之，不繳納者，
    強制執行，保證金已繳納者，沒入之，又沒入保證金，以法院之裁定行之，刑事
    訴訟法第一百十八條第一項、第一百二十一條第一項分別定有明文。
三、經查抗告人即被告被告乙○○前因違反槍砲彈藥刀械管制條例案件，經原審法院
    法官指定保證金新台幣三十萬元，由具保人甲○○繳納現金後，將被告釋放，嗣
    被告經依法傳拘到審執行無著，顯已逃匿之事實，有原審法院刑事保證書、保證
    金收據、送達證書、拘提報告書、臺灣士林地方法院檢察署九十一年一月三十日
    士檢執庚字第○二七○六號函等附卷可稽，另就抗告人即被告聲請移轉台灣士林
    地方法院檢察署執行亦據台灣台中地方法院檢察署於九十年十一月二日以中檢盛
    執乙九○執七九四七字第七六八九二號函請台灣士林地方法院檢察署代為執行，
    而上開臺灣士林地方法院檢察署九十一年一月三十日士檢執庚字第○二七○六號
    函記載受刑人乙○○經傳喚、拘提，據報被拘人已逃亡，無法拘提到案，就抗告
    人即被告聲請暫緩執行亦經台灣台中地方法院檢察署於九十年十一月二十八日及
    九十年十二月二十四日分別以中檢盛執乙九○執聲他二○七一字第八三六七一號
    及中檢盛執乙九○執聲他二二五六字第八九九三八號函覆抗告人核無停止執行之
    法定原因，所請難以照准，並請抗告人速至台灣士林地方法院檢察署 ( 九十執
    助八九七號，庚股 )報到執行，逾期沒入保證金，有該函在卷可參，又聲請再審
    並無停止刑罰執行之效力，刑事訴訟法第四百三十條參照，再台灣台中地方法院
    檢察署檢察官係於九十一年二月十九日聲請裁定沒入保證金，原審係於九十一年
    三月一日裁定沒入，有聲請書及裁定書在卷可參，抗告人即被告係於九十一年三
    月五日始入監執行，有本院書記官電話查詢紀錄在卷可按，綜上所述原審依刑事
    訴訟法第一百十八條第一項、第一百二十一條第一項，裁定抗告人即具保人所繳
    納之保證金新台幣三十萬元，並無不當，抗告人右開抗告並無理由，應予駁回。
四、據上論斷，應依刑事訴訟法第四百十二條，裁定如主文。
中      華      民      國　    九十一     年     四      月    十一　　日
                                臺灣高等法院臺中分院刑事第九庭
                                      審判長法　官  吳　重　政
                                      　　　法　官　蔡　名　曜
                                      　　　法  官  康  應  龍
右正本證明與原本無異。
不得抗告。
　　　　　　　　　　　　　　　　　　　　　　書記官  黃　薰　慧
中      華      民      國　    九十一     年     四      月    十二　　日
                                                                        Ｒ
